臺灣高等法院刑事裁定
110年度聲字第4286號
聲  請  人  臺灣高等檢察署檢察官
受  刑  人  鄭勝隆



上列聲請人因受刑人數罪併罰有二裁判以上，聲請定其應執行之
刑（110年度執聲字第1884號），本院裁定如下：
    主  文
鄭勝隆犯如附表所示各罪所處之刑，應執行有期徒刑捌年捌月。
    理  由
一、聲請意旨略以：受刑人鄭勝隆因違反毒品危害防制條例等數
    罪，先後經判決確定如附表，應依刑法第53條、第50條第1
    項第1款、第2項、第51條第5款規定，定其應執行之刑，爰
    依刑事訴訟法第477條第1項聲請裁定等語。
二、按裁判確定前犯數罪者，併合處罰之。但有下列情形之一者
    ，不在此限：一、得易科罰金之罪與不得易科罰金之罪。二
    、得易科罰金之罪與不得易服社會勞動之罪。三、得易服社
    會勞動之罪與不得易科罰金之罪。四、得易服社會勞動之罪
    與不得易服社會勞動之罪。前項但書情形，受刑人請求檢察
    官聲請定應執行刑者，依第51條規定定之；數罪併罰，有二
    裁判以上者，依刑法第51條之規定，定其應執行之刑；又宣
    告多數有期徒刑者，於各刑中之最長期以上，各刑合併之刑
    期以下，定其刑期。但不得逾30年，刑法第50條、第53條及
    第51條第5款分別定有明文。次按刑事訴訟法第370條第2項
    、第3項，已針對第二審上訴案件之定應執行之刑，明定有
    不利益變更禁止原則之適用，於分屬不同案件之數罪併罰有
    應更定執行刑者，本於同為定刑裁定應為相同處理之原則，
    法院於裁定定應執行之刑時，自仍應有不利益變更禁止原則
    法理之考量，亦即另定之執行刑，其裁量所定之刑期，不得
    較重於前定之執行刑加計後裁判宣告之刑之總和，否則即與
    法律秩序理念及法律目的之內部界限有違（最高法院103年
    度第14次刑事庭決議及最高法院93年度台非字第192號判決
    意旨參照）。再按數罪併罰中之一罪，依刑法規定得易科罰
    金，若因與不得易科罰金之他罪合併處罰結果而不得易科罰
    金時，原可易科罰金部分所處之刑，自亦無庸為易科折算標
    準之記載（司法院釋字第144號解釋意旨參照）。　　
三、經查：本件受刑人鄭勝隆因違反毒品危害防制條例等數罪，
    先後經判決確定如附表所示之刑（附表編號4部分，犯罪日
    期欄原記載「104/02/18」，應予更正為「104/1/18」），
    有上開各罪刑事判決及本院被告前案紀錄表各1份在卷可憑
    。上開各罪均係在附表編號1所示之罪判決確定前所犯，且
    本院為犯罪事實最後判決之法院。其中附表編號1所示之罪
    係處得易科罰金之刑，附表編號2至7所示之罪係處不得易科
    罰金之刑，合於刑法第50條第1項但書之情形，依刑法第50
    條第2項規定，須經受刑人請求檢察官聲請定其應執行刑，
    始得依刑法第51條規定定之。本件受刑人業已請求檢察官就
    附表所示之罪，聲請合併定應執行刑，此有定刑聲請切結書
    1份在卷可稽，是本件聲請人聲請定應執行刑，本院審核認
    為正當。再者，受刑人所犯附表編號2至7所示之罪，曾經判
    決定應執行有期徒刑8年6月確定，而附表編號1所示之罪與
    附表編號2至7所示之罪另定應執行刑，屬最高法院大法庭11
    0年度台抗字第489號裁定意旨所指可重新定應執行刑之情況
    ，尚不生牴觸原確定裁定實質確定力之問題。並且參照前揭
    說明，本院就附表所示各罪再定應執行刑時，自應受上開判
    決所定應執行刑加計其他裁判所處刑期之內部界限所拘束。
    本院函詢受刑人關於本件定應執行刑案件之意見後（本院卷
    第53頁），爰依前揭法條規定及實務見解，並參酌上開各罪
    宣告刑總和上限、各刑中最長期，審酌受刑人犯罪情節及行
    為次數，就其所犯前揭各罪為整體非難評價，定如主文所示
    之應執行刑。又受刑人所犯附表編號1所示之罪雖係處得易
    科罰金之刑，然因與附表編號2至7所示之罪判處不得易科罰
    金之刑合併定其應執行刑，自亦無庸為易科罰金折算標準之
    記載。　　
據上論斷，應依刑事訴訟法第477條第1項，刑法第50條第1項但
書第3款、第2項、第53條、第51條第5款，裁定如主文。　　　
中　　華　　民　　國　　110 　年　　11　　月　　22　　日
　　　　　　        刑事第七庭  審判長法　官  孫惠琳
　　　　　　　　　　　　　　　　　　  法　官  張育彰　　
　　　　　　　　　　　　　　　　　　  法　官  王惟琪
以上正本證明與原本無異。
如不服本裁定，應於收受送達後五日內向本院提出抗告狀。
                                      書記官  陳怡君
中　　華　　民　　國　　110 　年　　11　　月　　23　　日
附表：
編號  1 2 3 罪名  施用第二級毒品 販賣第二級毒品 販賣第二級毒品 宣告刑  有期徒刑4月 有期徒刑3年8月 有期徒刑7年4月 犯罪日期  104/02/28 104/01/05 104/01/17 偵查(自訴)機關 年度案號  新北地檢104年度毒偵字第3258號 新北地檢104年度偵字第12630號 新北地檢104年度偵字第12630號  最後事實審 法院 臺灣高院 臺灣高院 臺灣高院  案號 105年度上訴字第1099號 105年度上訴字第1099號 105年度上訴字第1099號  判決日期 105/08/23 105/09/14 105/09/14  確定 判決 法院 臺灣高院 臺灣高院 臺灣高院  案號 105年度上訴字第1099號 105年度上訴字第1099號 105年度上訴字第1099號  判決 確定日期 105/08/23 105/09/14 105/09/14 是否為得易科罰金之案件  是 否 否 備註  新北地檢110年度執緝字第1080號(宜蘭地檢110執助210號) 新北地檢110年度執緝字第1079號(宜蘭地檢110執助212號) 新北地檢110年度執緝字第1079號(宜蘭地檢110執助212號)    編號2至7號經原判決已定應執行有期徒刑8年6月  

編號  4 5 6 罪名  販賣第二級毒品 販賣第二級毒品 販賣第二級毒品 宣告刑  有期徒刑3年7月 有期徒刑3年7月 有期徒刑3年7月 犯罪日期  104/01/18 104/01/19 104/01/04 偵查(自訴)機關 年度案號  新北地檢104年度偵字第12630號 新北地檢104年度偵字第12630號 新北地檢104年度偵字第12630號  最後事實審 法院 臺灣高院 臺灣高院 臺灣高院  案號 105年度上訴字第1099號 105年度上訴字第1099號 105年度上訴字第1099號  判決日期 105/08/23 105/09/14 105/09/14  確定 判決 法院 臺灣高院 臺灣高院 臺灣高院  案號 105年度上訴字第1099號 105年度上訴字第1099號 105年度上訴字第1099號  判　　決 確定日期 105/08/23 105/09/14 105/09/14 是否為得易科罰金之案件  否 否 否 備註  新北地檢110年度執緝字第1079號(宜蘭地檢110執助212號) 新北地檢110年度執緝字第1079號(宜蘭地檢110執助212號) 新北地檢110年度執緝字第1079號(宜蘭地檢110執助212號)   編號2至7號經原判決已定應執行有期徒刑8年6月   

編號  7 (以下空白) (以下空白) 罪名  販賣第二級毒品   宣告刑  有期徒刑3年8月   犯罪日期  104/01/19   偵查(自訴)機關 年度案號  新北地檢104年度偵字第12630號   最後事實審 法院 臺灣高院    案號 105年度上訴字第1099號    判決日期 105/08/23   確定 判決 法院 臺灣高院    案號 105年度上訴字第1099號    判決 確定日期 105/08/23   是否為得易科罰金之案件  否   備註  新北地檢110年度執緝字第1079號(宜蘭地檢110執助212號)     編號2至7號經原判決已定應執行有期徒刑8年6月